【裁判字號】    90,交聲,15
【裁判日期】    900824
【裁判案由】    聲明異議
【裁判全文】
臺灣臺東地方法院交通件裁定                          九十年度交聲字第一五號
    異  議  人  甲○○
右列受處分人因違反道路交通管理處罰條例案件，對於交通部公路局高雄區監理所臺
東監理站所為之處分（東監違字第裁八一─Ｕ00000000號違反道路交通管理
事件裁決書），本院裁定如左
    主  文
異議駁回。
    理  由
一、異議意旨略以：異議人甲○○於民國（下同）九十年一月十七日八時四十分許，
    行經台東市○○○路平交道時，其車已進入鐵路平交道鐵軌當中，此時警告鈴聲
    才響起，而柵欄亦未放下，嗣經轉角民宅處，即遭警員攔下，告以因闖越平交道
    而違反交通法規並為舉發，然（１）警員攔阻地點係在轉角崑峰機械修理廠民宅
    後，根本不能直接看到平交道及號誌柵欄。（２）當時警員攜帶相機，為何無拍
    照採證云云。
二、按汽車行駛中，駕駛人看到鐵路平道標誌或標線後，應即將速度減低至時速一五
    公里以下，接近平交道時，若平交道警鈴已響，閃光號誌已顯示，駕駛人應暫停
    俟火車通過後，看、聽鐵路兩旁無火車駛來，始得通過。次按汽車駕駛人，駕車
    在鐵路平交道，閃光號誌已顯示，仍強行闖越者，處二千元以上四千元以下罰鍰
    ，道路交通安全規則第一零四條及道路交通管理處罰條例第五十四條第一款分別
    定有明文。經查：
  (一)本件異議人甲○○於九十年一月十七日八時四十分許，行經台東市○○○路平交
    道前，適有火車接近中，當時警鈴已響，閃光號誌亦已顯示約達七秒鐘，異議人
    甲○○仍強行闖越平交道，經警員丁○○、丙○○當場告知違規事實，並摯單舉
    發等情，業據警員丁○○、丙○○證述甚詳，並有（九十）鐵四警行字第一五六
    六號之內政部警政署警察局第四警務段函、舉發違反道路交通管理事件通知單影
    本、異議人違規照片三幀在卷可佐。
  (二)又執勤警員當時所站位置經本院實際勘驗現場，視線良好、對於往來平交道之車
    輛均清楚可見，有履勘照片十四幀在卷可稽，又參以警員所提出異議人當時違規
    闖越平交道照片三幀，均能清楚辨識出異議人車輛行經平交道時，閃光號誌已閃
    爍。是本件異議人違規行為，事證明確。雖證人乙○○到庭證稱：「我沒有聽到
    （平交道警鈴），我們是同時被欄下．．，該處設計錯誤，路面很彎」等語，尚
    無法為有利於異議人之認定。
  (三)綜上所述，本件執勤員警舉發時間係在上午八時四十分許，天候及視線均屬良好
    ，且亦提出異議人違規照片為證，是異議人辯稱：警員不能直接看到平交道號誌
    及未拍照採證云云，顯不足採。原處分機關據以援引上開規定，裁處罰緩新台幣
    壹萬貳仟元，並記違規點數三點，並無不當。本件異議為無理由，應予駁回。
三、據上論斷，應依道路交通案件處理辦法第十九條，裁定如主文。
中      華      民      國      九十      年      八    月    二十四    日
                                  臺灣臺東地方法院交通法庭
                                        法  官  廖  建  彥
右正本證明與原本無異
如不服本裁定應於送達後五日內向本院提出抗告狀（須附繕本）
「切勿逕送上級法院」
                                        書記官  陳  美  鄉
中      華      民      國      九十      年      八    月    二十七    日


司法院資訊處製作；財團法人民間司法改革基金會備份。
